臺灣嘉義地方法院刑事判決
111年度交易字第269號
公  訴  人  臺灣嘉義地方檢察署檢察官
被      告  黃惠峯

上列被告因公共危險案件，經檢察官提起公訴（111年度偵字第7
280號），嗣於本院準備程序中，就被訴事實為有罪之陳述，經
本院告知簡式審判程序意旨，並聽取當事人之意見後，裁定進行
簡式審判程序，判決如下：
    主  文
黃惠峯吐氣所含酒精濃度達每公升零點二五毫克以上而駕駛動力
交通工具，處有期徒刑陸月，併科罰金新臺幣陸萬元，有期徒刑
如易科罰金，罰金如易服勞役，均以新臺幣壹仟元折算壹日。
    事  實
一、黃惠峯於民國111年7月3日晚間6時許至9時許止之期間，在
    嘉義縣水上鄉北迴歸線紀念碑公園內飲用啤酒，而有吐氣所
    含酒精濃度達每公升0.25毫克以上之情形，竟基於酒後駕駛
    動力交通工具之犯意，於飲酒完畢後，自該處騎乘車牌號碼
    000-000號輕型機車上路欲前去嘉義市區購買食物，於同日
    晚間11時33分行經嘉義市西區玉山路與大統路交岔路口處時
    ，不慎擦撞羅○○所有停放於路邊之車牌號碼000-0000號自用
    小客車，員警據報到場處理，並於同日晚間11時47分實施酒
    精測定，測得其吐氣所含酒精濃度達每公升1.12毫克，始悉
    上情。
二、案經嘉義市政府警察局第一分局報告臺灣嘉義地方檢察署檢
    察官偵查起訴。
    理  由
一、本案被告黃惠峯所犯係死刑、無期徒刑、最輕本刑為3年以
    上有期徒刑以外之罪，其於準備程序中就被訴事實為有罪之
    陳述，經本院告知簡式審判程序之旨，並聽取檢察官及被告
    之意見後，裁定進行簡式審判程序。又依刑事訴訟法第273
    條之2、同法第159條第2項之規定，簡式審判程序不適用傳
    聞法則有關限制證據能力之相關規定，合先敘明。
二、前揭事實，業據被告於警詢、偵訊、本院準備程序及審理時
    均坦承不諱（見嘉市警一偵字第1110703914號卷【下稱警卷
    】第1頁反面至3頁，111年度偵字第7280號卷【下稱偵字卷
    】第29至31頁，本院交易字卷第33、40頁），並經證人羅○○
    於警詢時證述明確（見警卷第6至7頁），復有嘉義市政府警
    察局第一分局竹園派出所當事人酒精測定紀錄表、嘉義市政
    府警察局舉發違反道路交通管理事件通知單、車輛詳細資料
    報表、公路監理電子閘門查詢資料、道路交通事故現場圖、
    照片等件在卷可稽（見警卷第9至11、15至17、21至34頁）
    ，被告上開任意性自白核與事實相符，應堪採信。本案事證
    明確，被告之犯行堪可認定，應依法論科。
三、論罪科刑：
　㈠核被告所為，係犯刑法第185條之3第1項第1款之吐氣所含酒
    精濃度達每公升0.25毫克以上而駕駛動力交通工具罪。
　㈡被告前因公共危險案件，經本院以109年度嘉交簡字第948號
    判決判處有期徒刑6月確定，於110年6月6日執行完畢等情，
    有臺灣嘉義地方檢察署執行指揮書電子檔紀錄、臺灣高等法
    院被告前案紀錄表等件在卷可憑（見偵字卷第37頁，本院交
    易字卷第11至18頁），其受徒刑之執行完畢後，5年以內故
    意再犯本案有期徒刑以上之罪，為累犯，檢察官於起訴書及
    本院審理時固已指出被告有上開構成累犯之前科紀錄（見本
    院交易字卷第41頁），然檢察官於起訴書僅記載「請參照大
    法官會議釋字第775號解釋意旨，審酌是否依刑法第47條第1
    項之規定，加重其刑」，並未就被告應加重其刑之事項為主
    張，檢察官於本院審理時，亦係主張請依法加重等語（見本
    院交易字卷第41頁），均未能較為具體說明被告有何應加重
    其刑之處，依據刑法第47條第1項之規定及參酌司法院釋字
    第775號解釋意旨、最高法院110年度台上字第5660號號判決
    意旨，本案爰不加重最低本刑，惟被告上開前科紀錄，仍得
    依刑法第57條之規定，於量刑時予以負面評價，又本案既未
    依累犯之規定加重最低本刑，參酌最高法院110年度台上字
    第5660號號判決意旨及基於精簡裁判之要求，不於主文為累
    犯之諭知，附此敘明。
　㈢爰以行為人之責任為基礎，審酌被告於本案前有多次因酒後
    駕車遭法院判刑之紀錄，本案為被告第6次因酒後駕車遭查
    獲，最近一次係如前述經本院以109年度嘉交簡字第948號判
    決判處有期徒刑6月及執行完畢之紀錄，此有臺灣高等法院
    被告前案紀錄表在卷可稽（見本院交易字卷第11至28頁），
    其竟又於飲用酒類而不能安全駕駛之情形下，貿然騎乘機車
    上路，可見其漠視政府禁止酒後駕車政策之心態，甚而發生
    自行碰撞路邊車輛之事故，已造成道路交通危險，所為誠屬
    非是，應為較最近一次酒後駕車犯行更重之量刑考量，惟念
    及被告犯後坦承犯行，態度良好，兼衡被告測得吐氣所含酒
    精濃度達為每公升1.12毫克之犯罪情節、騎乘動力交通工具
    之種類、原因、於本院審理時自承之智識程度及生活狀況（
    見本院交易字卷第41頁）等一切情狀，量處如主文所示之刑
    ，並諭知徒刑易科罰金及罰金易服勞役之折算標準，以示懲
    儆。
據上論斷，應依刑事訴訟法第273條之1第1項、第299條第1項前
段，判決如主文。
本案經檢察官侯德人提起公訴，檢察官陳則銘到庭執行職務。
中　　華　　民　　國　　111 　年　　11　　月　　30　　日
　　　　　　　　　刑事第二庭　法　官　官怡臻
以上正本證明與原本無異。
如不服本判決應於收受判決後20日內向本院提出上訴書狀，並應
敘述具體理由；其未敘述上訴理由者，應於上訴期間屆滿後20日
內向本院補提理由書（均須附繕本）「切勿逕送上級法院」。
中　　華　　民　　國　　111 　年　　11　　月　　30　　日
　　　　　　　　　　　　　　　書記官　李彥廷
附錄本案論罪科刑法條：
中華民國刑法第185 條之3
駕駛動力交通工具而有下列情形之一者，處3 年以下有期徒刑，
得併科30萬元以下罰金：
一、吐氣所含酒精濃度達每公升零點二五毫克或血液中酒精濃度
    達百分之零點零五以上。
二、有前款以外之其他情事足認服用酒類或其他相類之物，致不
    能安全駕駛。
三、服用毒品、麻醉藥品或其他相類之物，致不能安全駕駛。
因而致人於死者，處3 年以上10年以下有期徒刑，得併科2 百萬
元以下罰金；致重傷者，處1 年以上7 年以下有期徒刑，得併科
1 百萬元以下罰金。
曾犯本條或陸海空軍刑法第54條之罪，經有罪判決確定或經緩起
訴處分確定，於十年內再犯第1 項之罪因而致人於死者，處無期
徒刑或5 年以上有期徒刑，得併科3 百萬元以下罰金；致重傷者
，處3 年以上10年以下有期徒刑，得併科2 百萬元以下罰金。